# 关于存货暂估的会计疑问？

提问人：见路不走 时间：2017-10-28 17:59:15
请教陈版@chenyiwei 两个问题。
1. 假设 9 月份购入原材料，已经入库，发票凭证未到。 9 月末暂估入账。 10 月初冲回。 10 月份因生产的缘故，将该批材料全部用于生产了A产品。 10 月末原材料的发票凭证仍然没到，还要暂估？ 11 月初再冲回么？可是原材料已经不存在了，如何处理好？
2.上述 1 中提到的A产品如果出售，是否因为“成本不能可靠计量”而不能确认收入呢？
2. 如果购入的固定资产，凭证没有到。也是按照存货“月末暂估并下月冲回”的思路么？若不是如何处理呢？ 谢谢陈版！！

回答人：chenyiwei
1 、应继续暂估，但暂估的对象是A产品的生产成本或者销售成本。可根据所采用的存货成本结转方法确定其领用进度。 2 、如果预计最终结果与暂估成本进行之间无重大差异的，则不影响收入确认，到实际取得发票时，差额调整发票取得当期的销售成本。 3 、应暂估入账，但下月不冲回，后续取得发票后再对暂估原值金额进行调整。

提问人：见路不走 时间：2017-10-29 17:29:05
老师，此处固定资产的暂估是否可以参考这条规定：【已达到可使用状态的，如果尚未办理竣工结算（我是没有收到发票），应当按照估计价值暂估入账，并计提折旧，待办理了竣工决算手续后（收到发票凭证后），将原来暂估价值调整为实际成本，不调整原已计提的折旧额。】

回答人：chenyiwei
可以这样理解。

提问人：呼叫帮助 时间：2017-11-08 11:42:07
陈版在实务中的确存在采购的原材料金额不知道的情况，采购部门无合同、只要库单。供应商也没有报价单，A产品如果出售，是否因为“成本不能可靠计量”而不能确认收入呢？

回答人：chenyiwei
成本完全无法估计的情况估计也很少出现。如果是这样，这个公司的内控有很大问题。

提问人：HUMO 时间：2018-06-10 12:34:12
陈老师 您第二句话“到实际取得发票时，差额调整发票取得当期的销售成本。” 暂估和实际价格有差都可以直接冲销当期的吗 不需要更正前期吗

回答人：chenyiwei
这是如何区分前期差错和会计估计变更的问题。一般情况下不应轻易承认前期差错。

提问人：跨度防护 时间：2018-06-11 22:40:55
请教陈版，假设这批材料已领用并实现销售结转成本，再暂估到营业成本，不就重复了吗？

回答人：chenyiwei
如是，则该存货的余额是否为红字？